【裁判字號】    92,簡聲抗,4
【裁判日期】    920408
【裁判案由】    
【裁判全文】
臺灣臺中地方法院民事裁定  九十二年度簡聲抗字第四號
    抗  告  人  中國信託股份有限公司
    法定代理人  辜濂松
                              .
    相  對  人  甲○○
右當事人間停止執行事件，抗告人不服中華民國九十二年二月二十四日本院臺中簡易
庭九十二年度中簡聲字第一○號裁定，提起抗告，本院裁定如左：
    主      文
抗告駁回。
抗告費用由抗告人負擔。
    理      由
一、按有回復原狀之聲請，或提起再審或異議之訴，或對於和解為繼續審判之請求，
    或提起宣告調解無效之訴、撤銷調解之訴，或對於許可強制執行之裁定提起抗告
    時，法院因必要情形或依聲請定相當並確實之擔保，得為停止強制執行之裁定。
    強制執行法第十八條第二項定有明文。
二、抗告意旨略以：系爭坐落臺中市○○區○○段八六地號、建號四六四一號，門牌
    號碼為臺中市西屯區○○○路○段九號未辦保存登記之第十三層鐵架蓋造烤漆板
    儲藏室（下稱系爭建物），為債務人永豐棧國際股份有限公司自行增建，並非由
    相對人所建造，相對人並無所有權，且系爭建物並無獨立門戶通道可對外聯絡，
    僅足輔助原建物之經濟目的，外觀上與原建物結合為一體，屬原建物之附屬建物
    ，並無獨立之所有權，原裁定法院所為准許停止執行裁定，顯非合法，爰依法提
    起抗告，請求廢棄原裁定，駁回相對人停止執行之聲請等語。
三、抗告人上開主張事實，經本院依職權調取本院九十年度執三字第七七六六號給付
    票款強制執行事件卷宗及本院臺中簡易庭九十一年度中簡字第三二二號第三人異
    議之訴事件卷宗審查結果，相對人主張其為系爭建物所有權人，如屬真實，則系
    爭建物若遭法院拍賣，相對人權益自有難以回復之情事，是本院認系爭建物是否
    為相對人所有之事實，未經民事法院於第三人異議之訴中為實體判決確定前，有
    停止該部分強制執行之必要，相對人據此聲請停止執行，與強制執行法第十八條
    第二項「必要情形」相符，其聲請應予准許；且查系爭建物經鑑定其價格為三十
    一萬八千一百二十一元，原審法院亦裁定命相對人為抗告任提供三十一萬八千元
    之擔保，以擔保抗告人因相對人聲請停止強制執行不當可能遭受之損害得獲相當
    之賠償，亦已兼顧抗告人與相對人間之權益。揭諸上開法律規定及說明，原審法
    院就本件停止執行之裁定，於法並無違誤。抗告意旨指摘原審裁定為不當，求予
    廢棄改判，為無理由，應予駁回。
四、依民事訴訟法第四百九十二條第一項、第九十五條、第七十八條，裁定如主文。
中      華      民      國    九十二    年      四      月      八      日
                                    臺灣臺中地方法院民事第四庭
~B審判長法官  張恩賜
~B法      官  林洲富
~B法      官  戴博誠
右為正本係照原本作成
不得再抗告
中      華      民      國    九十二    年      四      月      八      日
~B法院書記官  蔡秀珍


司法院資訊處製作；財團法人民間司法改革基金會備份。
